臺灣彰化地方法院刑事判決　　　　　　　　　　　　　九十三年度易字第四八二號
　　公　訴　人　臺灣彰化地方法院檢察署檢察官
　　被　　　告　甲○○
右列被告因恐嚇取財案件，經檢察官提起公訴（九十三年度偵字第二三七八號），本
院依簡式審判程序判決如左：
    主      文
甲○○意圖為自己不法之所有，以恐嚇使人將本人之物交付，未遂，處有期徒刑伍月
，如易科罰金，以佰元折算壹日。
    事      實
一、甲○○前因竊盜案件，經本院以九十二年度易字第七七七號判決判處有期徒刑七
    月，緩刑三年確定，現仍於緩刑期內。詎仍不知警惕，於九十三年二月十五日上
    午十一時三十分許（起訴書誤為二月十七日下午十五時許），與黃喜三郎（另經
    檢察官為不起訴處分確定）在彰化縣溪州鄉大庄村濁水溪畔旁撿廢鐵時，見乙○
    ○所有之車牌號碼Ｍ九─一二七二號自小客車遭竊後棄置該地，車旁則有電信費
    收據一張，尚得藉此電話號碼資料聯絡車主，甲○○遂認有機可乘，乃意圖為自
    己不法之所有，於同日下午二、三時許，依該張電信費收據所示電話號碼與車主
    乙○○取得聯繫，並向乙○○恫稱：須付款新臺幣（下同）二萬元贖回該車，否
    則將不告知車輛所在位置並將上開車輛當作廢鐵處理等語，致令乙○○因而心生
    畏懼，為免遭受自小客車無法取回之財產上損失，只得依從甲○○之要求，並相
    約在彰化縣二水鄉彰雲加油站內交付贖款，乙○○亦趁機報警處理。嗣於同日下
    午五時三十分許，甲○○騎乘車號ＹＨＤ－六二一號重機車附載黃喜三郎，抵達
    前述約定付款地點時，甲○○更刻意將機車車牌拆下放於置物箱內，用以掩飾身
    分，惟仍於準備取款之際當場為埋伏員警逮捕查獲，而無從遂行取得財物之目的
    。
二、案經南投縣警察局中興分局報請臺灣南投地方法院檢察署呈請臺灣高等法院臺中
    分院檢察署核轉臺灣彰化地方法院檢察署檢察官偵查起訴。
　　理　　　由
一、本件被告甲○○於準備程序中，先就右揭犯罪事實為有罪之陳述，且所犯係死刑
    、無期徒刑、最輕本刑為三年以上有期徒刑以外之罪，經本院合議庭依刑事訴訟
    法第二百七十三條之一第一項之規定，裁定由法官一人獨任進行簡式審判程序，
    先此敘明。
二、右揭事實，業據被告甲○○於本院審理時坦承不諱，核與被害人乙○○指訴情節
    相符，並經證人黃喜三郎證述發現車輛及取款經過無訛，復有贓物認領保管單、
    車輛竊盜、車牌失竊資料個別查詢報表－查詢車輛認可資料、車輛尋獲電腦輸入
    單、電信費收據各一份、被告取款時所騎ＹＨＤ－六二一號重機車之照片五張附
    卷可稽，足徵被告前揭自白應屬實情。而被告利用被害人急於找回失竊車輛之心
    理，如未依約交付贖款，被害人恐將難以尋得車輛而損失更鉅，是被告以前揭掌
    握車輛所在地點為名出言要脅被害人繳款贖車，客觀上顯足以令人心生畏懼，主
    觀上亦使被害人甚感恐慌而報警處理，核其性質當屬欲加損害於他人財產之恐嚇
    言詞，殆無疑義。況被告如非明知所為涉及不法，又何須事先將機車車牌拆卸而
    掩飾其真實身分？又何以不先行告知被害人遭竊車輛之所在地點，反而要求被害
    人先行交付金錢，始得獲知該車行蹤？是其前於警詢及偵查中辯稱：出於一片好
    心，並無不法得財之犯罪意圖云云，應屬畏罪卸責之詞，顯不足取。本案事證已
    臻明確，被告犯行至堪認定。
三、核被告甲○○所為，係犯刑法第三百四十六條第三項、第一項之恐嚇取財未遂罪
    。被告已著手實行恐嚇取財犯行，惟未及取款即遭埋伏員警出面逮捕而不遂，為
    障礙未遂犯，應依刑法第二十六條前段之規定，按恐嚇取財既遂犯之刑減輕之。
    爰審酌被告於緩刑期內不知潔身自愛，僅因貪圖一時經濟利益，竟率爾以知悉車
    輛下落之名出言恐嚇，造成被害人心理上之恐懼，所生危害非微；惟被告於本院
    審理時已能坦承犯行，並表明悔悟之意，犯後態度非無足取，及其犯罪動機、手
    段、具有國小畢業學歷之智識程度等一切情狀，量處如主文所示之刑，併諭知易
    科罰金之折算標準，以示懲儆。
據上論斷，應依刑事訴訟法第二百七十三條之一第一項、第二百九十九條第一項前段
，刑法第三百四十六條第一項、第三項、第二十六條前段、第四十一條第一項前段，
罰金罰鍰提高標準條例第一條前段、第二條，判決如主文。
本案經檢察官陳德芳到庭執行職務。
中　　　華　　　民　　　國　　　九十三　　年　　六　　月　　　二十五　　日
                                臺灣彰化地方法院刑事第三庭
                                    法    官
附錄本案論罪科刑法條：
刑法第三百四十六條第三項、第一項
右正本證明與原本無異。
如不服本判決，應於判決送達後十日內向本院提出上訴狀( 須附繕本 )。
                                    法院書記官
中　　　華　　　民　　　國　　九十三 　年　　七　　月　　一　　日
